【裁判字號】    98,竹簡救,5
【裁判日期】    980907
【裁判案由】    訴訟救助
【裁判全文】
臺灣新竹地方法院民事裁定             98年度竹簡救字第5號
聲  請  人  甲○○
代  理  人  戴愛芬律師
相  對  人  內政部營建署
法定代理人  乙○○
上列聲請人因與相對人間第三人異議之訴事件，聲請訴訟救助，
本院裁定如下﹕
    主  文
聲請駁回。
聲請費用由聲請人負擔。
    理  由
一、按當事人無資力支出訴訟費用者，法院應依聲請，以裁定准
    予訴訟救助，但顯無勝訴之望者，不在此限；無資力支出訴
    訟費用之事由，應釋明之；釋明事實上之主張者，得用可使
    法院信其主張為真實之一切證據，民事訴訟法第107條第1項
    、第109條第2項、第284條分別定有明文。又經分會准予法
    律扶助之無資力者，其於訴訟程序中，向法院聲請訴訟救助
    ，應准予訴訟救助。但另有不符法律扶助事實之證明者，不
    在此限，法律扶助法第62條亦有明文。
二、本件聲請意旨略以：聲請人與相對人間第三人異議之訴事件
    ，本應繳納訴訟費用，聲請人雖每月領有薪資新台幣（下同
    ）32,000元，但因另需扶養養父、母親及目前尚在就學之弟
    弟、妹妹，且前開薪資又遭法院查扣1/3，聲請人之經濟實
    有困難，無資力負擔訴訟費用，爰依民事訴訟法第107條規
    定，聲請准予訴訟救助等語。
三、經查，聲請人以無力支出訴訟費用為由，向財團法人法律扶
    助基金會申請法律扶助，雖經該基金會新竹分會准予法律扶
    助，惟聲請人於民國96年度綜合所得已達387,043元，至97
    年度更高達460,527元，有財政部臺灣省北區國稅局96、97
    年度綜合所得稅各類所得資料清單在卷可佐，聲請人平均每
    月薪資約在32,000至38,000之間，並非毫無經濟信用之人；
    復觀諸兩造間第三人異議之訴事件，經核其訴訟標的價額為
    152,847元，應繳納之裁判費僅1,660元，占聲請人每月收入
    之比例甚低，則聲請人是否符合無資力支出訴訟費用之要件
    ，已有疑問。又聲請人雖主張需扶養養父、母親及弟妹等人
    云云，惟並未提出能即時調查之證據，以供審認其養父、母
    親及弟妹等人是否均無謀生能力、每人需受扶養程度如何，
    以及是否均由聲請人單獨扶養等情，其釋明顯有不足，是揆
    諸首開法律規定意旨，應認聲請人非無資力支出該訴訟費用
    ，已有不符法律扶助之事實。從而，聲請人之聲請，於法尚
    有未合，應予駁回。
四、依民事訴訟法第95條、第78條，裁定如主文。
中    華    民    國    98    年    9     月    7     日
                  新竹簡易庭    法   官   梁智賢
以上正本係照原本作成。
如對本裁定抗告須於裁定送達後10日內向本院提出抗告狀。
中    華    民    國     98    年    9    月    7    日
                                 書記官   黃詩傑


司法院資訊處製作；財團法人民間司法改革基金會備份。
